【裁判字號】    99,易,2056
【裁判日期】    991229
【裁判案由】    妨害風化
【裁判全文】
臺灣臺北地方法院刑事判決              99年度易字第2056號
公  訴  人  臺灣臺北地方法院檢察署檢察官
被      告  甲○○
上列被告因妨害風化案件，經檢察官聲請簡易判決處刑（99年度
偵字第3415號），本院認不宜以簡易判決處刑，改依通常程序審
理，判決如下：
    主  文
甲○○散佈猥褻之影像，處拘役參拾日，如易科罰金，以新臺幣
壹仟元折算壹日。
    事  實
一、甲○○基於散佈猥褻影像犯意，自民國98年9月22日中午12
    點27分許起至同時43分止，在不詳處所（聲請簡易判決處刑
    書誤載為臺北市中正區、臺北縣中和市、臺北市萬華區附近
    ），以其所有0000000000號行動電話，接續發送男性生殖器
    官猥褻影像，至○○○持用之0000000***號行動電話。
二、案經○○○訴由臺北市政府警察局中山分局報請臺灣臺北地
    方法院檢察署檢察官偵查聲請簡易判決處刑，本院認不宜逕
    以簡易判決處刑，改依通常程序審理。
    理  由
壹、證據能力：
一、證人即告訴人○○○、證人顏婉婷於偵查中向檢察官所為陳
    述，業經具結，有結文存卷可憑，復查無顯不可信之情，依
    刑事訴訟法第159條之1第2項規定，均具證據能力。
二、至其餘憑以認定本案犯罪事實之非供述證據（詳後述），查
    無違反法定程序取得之情，依同法第158條之4規定反面解釋
    ，亦具證據能力。
貳、實體部分：
一、訊據被告甲○○固坦承0000000000號行動電話為己所有，惟
    矢口否認有上揭犯行，辯稱：伊未散佈猥褻影像予任何人云
    云。惟查：
(一)證人即告訴人○○○於偵查中證稱：99年9月22日中午那時伊
  在學校，伊跟同學講伊一直接到視訊電話，中午時伊同學到教
  室外幫伊接電話，一開始伊同學先看到顯示是手的影像，後來
  就出現生殖器官影像，伊有看到手部及男性生殖器官等語【臺
  灣臺北地方法院檢察署99年度偵字第3415號卷（下稱偵卷）第
  39、82頁】；核與證人○○○於偵查時結證：告訴人是3G影像
  電話，有次來視訊通話，告訴人拿給伊看，第一次螢幕都是黑
  的，伊就覺得奇怪，隔一點時間，也是當天中午，手機又響又
  是無號碼的，告訴人也拿給伊看，就有看不清楚的影像，伊就
  直接接，伊看到影像有東西在動，但很模糊，伊看很久，才看
  清楚是一隻手及男生性器官，手部影像比較清楚，影像還持續
  蠻久的，當時告訴人也在伊旁邊，她也有看到一情相符（偵卷
  第82頁），衡證人○○○、○○○與被告均素無仇隙，實無故
  捏虛詞誣指被告致己亦受偽證罪嫌追訴處罰風險之可能與必要
  ，是其證詞，應屬信實，而堪憑採。
(二)復佐以卷附被告所有門號0000000000通聯調閱查詢單（偵卷第
  20頁正面及背面），該門號自案發當日12點27分許起至同時43
  分時許止，確有多次發送影像予告訴人0000000***號行動電話
  ，足認被告所持用上開門號行動電話確有散佈猥褻影像。
(三)末參酌被告於偵查、本院審理均自承：98年9月22日伊有在使
  用手機，沒有將手機借給他人使用，98年9月沒有人可以拿到
  伊0000000000電話，那時都是在伊身上，這支電話應該沒有其
  他人使用，手機都是放在伊包包裡面等語（偵卷第38頁、本院
  卷第9頁背面），堪認上揭行動電話既持續由被告管領使用，
  而無其他人持用之可能，足證確係被告散佈猥褻影像無訛，是
  其辯稱：未散佈云云，顯係狡卸虛詞，而不可採，故本案事證
  明確，被告犯行，洵堪認定，應依法論科。
二、核被告所為，係犯刑法第235條第1項散佈猥褻影像罪。被告
    多次散佈犯行，於密切接近時間在同地實施，侵害同一法益
    ，其行為獨立性較為薄弱，依一般社會健全觀念，在時間差
    距上，難以強行分開，在刑法評價上，視為數個舉動接續施
    行，合為包括一行為予以評價，較為合理，係接續犯（最高
    法院86年台上字第3295號判例參照），應論以包括一罪。爰
    審酌被告無前科，有臺灣高等法院被告前案紀錄表在卷為證
    ，素行尚可；其所為扭曲觀覽者性行為觀念，敗壞社會善良
    風俗；又飾詞狡辯，矢口否認，未見有何逡悔之意，兼衡被
    告專科畢業智識程度、犯罪動機、目的、手段、生活狀況等
    一切情狀，量處如主文所示之刑，並諭知易科罰金折算標準
    。又被告行為後，總統於98年12月30日公布修正，自99年1
    月1日生效之刑法第41條，因該次修正係屬檢察官執行時所
    應處理事項，非屬刑罰法律變更，自無庸比較新舊法，應逕
    適用修正後刑法第41條規定，附此敘明。
據上論斷，應依刑事訴訟法第452條、第284條之1、第299條第1
項，刑法第235條第1項、（修正後）第41條第1項前段，刑法施
行法第1條之1，判決如主文。
本案經檢察官黃碧玉到庭執行職務。
中    華    民    國    99    年    12    月    29    日
                    臺灣臺北地方法院刑事第14庭
                              法  官  陳琪媛
以上正本證明與原本無異。 
如不服本判決應於收受送達後10日內向本院提出上訴書狀，並應
敘述具體理由，其未敘述上訴理由者，應於上訴期間屆滿後20日
內向本院補提理由書。告訴人如不服本判決，應具理由請求檢察
官上訴，其上訴期間計算以檢察官收受判決正本日期為準。
                              書記官  陳豪達
中    華    民    國    99    年    12    月    29    日
附錄法條全文：
中華民國刑法第235條
散佈、播送或販賣猥褻之文字、圖畫、聲音、影像或其他物品，
或公然陳列，或以他法供人觀覽、聽聞者，處2年以下有期徒刑
、拘役或科或併科3萬元以下罰金。
意圖散佈、播送、販賣而製造、持有前項文字、圖畫、聲音、影
像及其附著物或其他物品者，亦同。
前二項之文字、圖畫、聲音或影像之附著物及物品，不問屬於犯
人與否，沒收之。

司法院資訊處製作；財團法人民間司法改革基金會備份。
